臺灣高雄地方法院刑事判決　　　　　　 100年度簡字第4980號
聲　請　人　臺灣高雄地方法院檢察署檢察官
被　　　告　方子為
選任辯護人　鄭國安律師
　　　　　　吳麗珠律師
　　　　　　郭宗塘律師
被　　　告　林雍偉
　　　　　　龔柏瑋
　　　　　　王鵬宇
上列被告因重利案件，經檢察官提起公訴（99年度偵字第20972號）
，經於審判程序中自白犯罪，本院認為宜以簡易判決處刑，經本
院裁定改依簡易判決處刑，判決如下：
    主  文
方子為共同犯重利罪共十八罪，各處有期徒刑肆月，如易科罰金
，均以新臺幣壹仟元折算壹日。扣案如附表二編號16、17、18、
19、21所示之物及如附表二編號25、27、32、33、34所示之客戶
資料及如附表六編號4、8所示之物，均沒收。又犯重利罪，處有
期徒刑肆月，如易科罰金，以新臺幣壹仟元折算壹日。扣案如附
表二編號19所示之物，沒收。應執行有期徒刑參年陸月，如易科
罰金，均以新臺幣壹仟元折算壹日。扣案如附表二編號16、17、
18、19、21所示之物及如附表二編號25、27、32、33、34所示之
客戶資料及如附表六編號4、8所示之物，均沒收。
林雍偉共同犯重利罪共十二罪，各處有期徒刑參月，如易科罰金
，以新臺幣壹仟元折算壹日。扣案如附表二編號16、17、18、19
、21所示之物及如附表二編號25、27、32、33、34所示之客戶資
料及如附表六編號4、8所示之物，均沒收。應執行有期徒刑貳年
捌月，如易科罰金，以新臺幣壹仟元折算壹日。扣案如附表二編
號16、17、18、19、21所示之物及如附表二編號25、27、32、33
、34所示之客戶資料及如附表六編號4、8所示之物，均沒收。
龔柏瑋幫助犯重利罪，處有期徒刑貳月，如易科罰金，以新臺幣
壹仟元折算壹日。
王鵬宇幫助犯重利罪，處有期徒刑貳月，如易科罰金，以新臺幣
壹仟元折算壹日。
    事  實
一、(一)方子為、林志衡、林雍偉、葉益成（林志衡、葉益成另經
    本院以100易字第1214號判決）共同基於乘他人急迫貸以金
    錢，而取得與原本顯不相當重利之犯意聯絡，由方子為提供
    放款所需之資金，並委由不知情之莊淑敏出面承租高雄市○
    ○○街82號8樓之2作為據點，另由林志衡〔於民國（下同）
    98年4月起至98年9月10日〕、林雍偉、葉益成（於98年9月
    10日後某日起至99年6月21日）負責放款與向借款人催繳與
    收取本金和利息之方式分工。方子為先在報紙上刊登內容載
    有「南部最低息1～5萬、24H、0000000000」、「姊妹合資
    經營、5萬內、只求實在不求高利、24H、0000000000」、「
    3萬元內、有工作可分期攤還、24H、0000000000」之廣告，
    使如附表編號1至19號所示之借款人因需款孔急，以「邱先
    生」之名義，分別在如附表編號1至19號所示之時間，要求
    借款人以提供證件或以簽立現金保管單或本票作為擔保，並
    事先扣除利息或保管費後貸予現金，之後每10天為1期，由
    方子為與林志衡或林雍偉或葉益成等2人或3人為一組，出面
    收取利息，而取得與原本顯不相當之重利（借款人、借款時
    間、金額、計息方式、質押及擔保物及犯罪行為人均詳如附
    表編號1至19所示）。(二)龔柏瑋、王鵬宇明知明知金融機構
    之帳戶為個人理財之重要工具，係個人財產、信用之表徵，
    如將帳戶之金融卡及密碼交予他人使用，將有作為財產犯罪
    工具之可能，且亦知方子為、林雍偉可以其帳戶供借款人繳
    付重利使用仍予容任，而各基於幫助方子為、林雍偉實施重
    利犯罪之不確定故意，由龔柏瑋於98年7月間，將其開立於
    郵局之金融帳戶（局號0000000號、帳號0000000號）之金融
    卡及密碼，提供與方子為使用；王鵬宇則於98年10月或11
    月間，將其開立於郵局金融帳戶（局號0000000號、帳號000
    0000號）之金融卡及密碼，提供予林雍偉使用。嗣經方子為
    、林雍偉持前揭帳戶作為上開借款人匯入利息之用，以取得
    與原本顯不相當之重利。(三)嗣為警於99年6月21日對高雄市
    前金區○○○街82號8樓之2及林雍偉所使用之車號1480 -ZK
    號自用小客車執行搜索，而分別扣得如附表二編號16、17、
    18、19、21所示之物及如附表二編號25、27、32、33、34所
    示之客戶資料及如附表六編號4、8所示之物，循線查知上情
    。
二、案經高雄市政府警察局左營分局移請臺灣高雄地方法院檢察
    署檢察官偵查起訴。
    理  由
一、認定事實所憑證據及理由
  (一)前揭事實，業據被告方子為、林雍偉、龔柏瑋、王鵬宇於本
    院審理時為有罪之陳述，核與(1)證人即附表一各編號所示
    之被害人王盈嵐、葉春鳳、劉耀文、翁嘉億、許榮輝、廖維
    鴻、曾羽均、傅茂桔、陳威廷、葉宜欣、許棟富、蔡載入、
    葉月桂、廖成憲、宋品嬅於警詢〔見高雄市政府警察局前鎮
    分局刑案偵查卷宗（下稱警卷），頁215-216、172-175、17
    7-178、159、162-164、182-187；99偵29072號卷一（下稱
    偵一卷）頁215-219、192-195、62-64、176-180、205-208
    、164-167、155-157；99偵29072號卷二（下稱偵二卷）頁
    15-18、5-8、76-78、80-83、121-125〕及(2)葉春鳳、劉耀
    文、翁嘉億、許榮輝、廖維鴻、曾羽均、傅茂桔、陳威廷、
    葉宜欣、郭昱廷、蔡載入、葉月桂、廖成憲、宋品嬅於偵查
    中具結證述（見偵一卷頁45-47、22-24、62-64、223-228、
    199-201、185-188、211-212、171-173、160-162；偵二卷
    頁11-13、167-168、117-119、1-3）相合，復有被告龔柏
    偉、王鵬宇金融帳戶之申請書籍交易明細表在卷可稽（見警
    卷頁121-122、241-243）；並有如附表二編號16、17、18
    、19、21所示之物及如附表二編號25、27、32、33、34所示
    之客戶資料及如附表六編號4、8所示之物查扣在案；堪認被
    告方子為、林雍偉、龔柏瑋、王鵬宇上揭自白與事實相符，
    堪予採信。
  (二)本件事證明確，被告四人上開犯行，均堪認定，應依法論科
    。
二、論罪科刑
  (一)核被告方子為所為如附表一編號1至19之犯行，均係犯刑
    法第344條之重利罪。被告方子為(1)就附表一編號1至7所
    示犯行與同案被告林志衡、(2)就附表一編號7至16、18所示
    犯行與被告林雍偉、(3)就附表一編號17與被告林雍偉、同案
    被告葉益成，各有犯意聯絡及行為分擔，均應論以共同正犯
    。被告方子為所犯上揭19次重利犯行，犯意個別、行為互
    殊，應予分論併罰。
  (二)核被告林雍偉所為如附表編號7至18所示之犯行，均係犯
    刑法第344條之重利罪；被告林雍偉(1)就附表一編號7至16
    、18所示犯行與被告方子為、(2)就附表一編號17則與被告方
    子為、同案被告葉益成，各有犯意聯絡及行為分擔，均應論
    以共同正犯。被告林雍偉所犯上揭12次重利犯行，犯意個
    別、行為互殊，應予分論併罰。
  (三)核被告龔柏瑋、王鵬宇之行為，均係對於被告方子為、林
    雍偉遂行重利犯行資以助力，係犯刑法第30條第1項前段、
    第344條第1項之幫助犯重利罪。並依刑法第30條第2項之
    規定，按正犯之刑減輕之。
  (四)爰審酌被告方子為明知會循其廣告徵求小額借款之被害人均
    係急須金錢週轉或無法依正常合法管道迅速取得資金之人，
    竟藉此收取與原本顯不相當之重利，使如附表編號1至19所
    示之被害人承受各如附表所示超逾所借貸之合理負擔，被告
    林雍偉為圖私利與被告方子為搭配，二人以此成就個人不法
    利益，形同以金錢驅使奴役各該被害人為其賺取重利，此無
    疑將原已陷入經濟困境之被害人推往更深的悲慘境遇，不僅
    違反社會互助的道德觀，亦造成潛在的社會治安危害可能性
    。被告龔柏瑋與王鵬宇則分別將帳戶交付方子為、林雍偉使
    用，使用以為重利犯行，增擴其行為之危害，惟念及被告四
    人犯後均坦承犯行，檢察官分別依被告方子為選任辯護人為
    易科罰金、被告龔柏偉為有期徒刑2至3月、被告王鵬宇為有
    期徒刑3至4月之求刑表示後，就被告方子為具體求處定應執
    行有期徒刑3年7月、就被告林雍偉求處定應執行有期徒刑2
    年10月、就被告龔柏瑋、王鵬宇均求處有期徒刑3月，如易
    科罰金，各以新臺幣1000元折算1日，經被告方子為、林雍
    偉、龔柏瑋、王鵬宇表示無意見等一切情狀，並參酌刑事訴
    訟法第451條之1第4項前段「法院應於檢察官求刑或緩刑宣
    告請求之範圍內為判決」之規定，各量處如主文所示之刑並
    分別諭知易科罰金之折算標準。另就被告方子為、林雍偉所
    犯數罪部分，定其應執行之刑並諭知易科罰金之折算標準。
  (五)沒收部分：本件扣案如附表二編號16、17、18、19、21所
    示之物及如附表二編號25、27、32、33、34所示之客戶資料
    及如附表六編號4、8所示之物，係如各該編號備註欄所示之
    被告方子為、林雍偉所有供本案犯行所用或因本案犯罪所得
    之物，業據被告方子為、林雍偉於警詢及本院審理時供述在
    卷，爰依刑法第38條第1項第2款、第3款之規定及共犯各負
    全部責任原則，分別於被告方子為、林雍偉前揭宣告主刑之
    項下併予宣告沒收。至於如附表二至七所示除上揭宣告沒
    收以外之物，固係員警因查察本案執行搜索扣得之物，除與
    本案前揭認定有罪之部分無關而與主刑無附隨關係外，其他
    物品因非違禁物，且因被告方子為、林雍偉就本案所涉重利
    犯行，雖亦屬民法第74條所定之暴利行為，然法院僅得因利
    害關係人於法律行為後一年內之聲請，撤銷該法律行為或減
    輕其給付，並不當然使被告與被害人所成立之消費借貸契約
    失效，是認無宣告沒收之必要，附此敘明。
三、依刑事訴訟法第449條第2項、第454條第1項，刑法第28條、
    第30條第1項、第2項、第344條第1項、第38條第1項第2款、
    第3款、第41條第1項前段、第51條第5款，刑法施行法第1條
    之1，逕以簡易判決處刑如主文。
中    華    民    國   100    年    10    月    28    日
                  刑事第十三庭  法  官  楊智守
以上正本證明與原本無異。
如不服本判決應於收受判決後10日內向本院提出上訴書狀，並應
敘述具體理由。其未敘述上訴理由者，應於上訴期間屆滿後20日
內向本院補提理由書(均須按他造當事人之人數附繕本)「切勿逕
送上級法院」。
中    華    民    國   100    年    10    月    28    日
                                書記官  蔡毓琦
附錄本案論罪科刑法條
中華民國刑法第344條 （重利罪）
乘他人急迫、輕率或無經驗貸以金錢或其他物品，而取得與原本
顯不相當之重利者，處1 年以下有期徒刑、拘役或科或併科1 千
元以下罰金。
附表一：
┌─┬────┬────┬─────┬──────┬───────┬───────┬─────┬───────┐
│編│ 借款人 │借款時間│ 借款地點 │預借金額    │約定利息及週年│質押物及擔保品│犯罪行為人│記事本影本在卷│
│號│        │        │          │(預扣現金)  │利率          │              │          │              │
├─┼────┼────┼─────┼──────┼───────┼───────┼─────┼───────┤
│1 │王盈嵐  │98年7月 │高雄市中華│借款1萬     │每萬元每 10 天│1、健保卡 1枚 │由被告方子│警卷頁380     │
│  │        │27日（起│與十全路路│預扣1000元  │利息 1000 元，│2、本票 2 萬元│為與被告林│              │
│  │        │訴書誤載│口        │            │換算週年利率約│   1 張       │志衡共同為│              │
│  │        │6、7月間│          │            │為365％。     │              │之。      │              │
│  │        │）      │          │            │              │              │          │              │
├─┼────┼────┼─────┼──────┼───────┼───────┼─────┼───────┤
│2 │葉春鳳  │98 年 7 │高雄市前鎮│借款2萬元   │每萬元每 10 天│1、身份證     │由被告方子│警卷頁387     │
│  │        │月初（記│區○○○路│預扣3000元  │1500 元，換算 │2、借款金額 3 │為與被告林│              │
│  │        │事本左上│54 巷 11  │            │週年利率約為  │   倍本票6萬  │志衡共同為│              │
│  │        │角未載日│號 5 樓   │            │547％。       │              │之。      │              │
│  │        │期）    │          │            │              │              │          │              │
├─┼────┼────┼─────┼──────┼───────┼───────┼─────┼───────┤
│3 │劉耀文  │98 年 7 │高雄市林園│借款2萬元   │每萬元每 10 天│1、身分證1枚  │由被告方子│警卷頁381     │
│  │        │月26日（│區○○路  │預扣3500元  │利息 1500 元，│2、本票 2 萬元│為與被告林│              │
│  │        │起訴書略│96 號附近 │            │換算週年利率約│   2 張       │志衡共同為│              │
│  │        │載為8月 │廟宇      │            │547％。       │3、借據 4 萬元│之。      │              │
│  │        │份）    │          │            │              │   1 張       │          │              │
├─┼────┼────┼─────┼──────┼───────┼───────┼─────┼───────┤
│4 │翁嘉億  │98 年 7 │高雄市左營│借款 1 萬   │每萬元每 10 日│1、身分證1枚  │由被告方子│警卷頁379     │
│  │        │月27日（│區○○路  │5000 元     │2000 元，換算 │2、本票 3 萬元│為與被告林│              │
│  │        │起訴書誤│81 號附近 │預扣3000元  │週年利率約 730│   1 張       │志衡共同為│              │
│  │        │載為8月 │          │            │％。          │              │之。      │              │
│  │        │中旬）  │          │            │              │              │          │              │
├─┼────┼────┼─────┼──────┼───────┼───────┼─────┼───────┤
│5 │許榮輝  │98年8月7│高雄市三民│借款1萬元   │每萬元每 10 日│1、健保卡1枚  │由被告方子│警卷頁377     │
│  │        │日（起訴│區○○街與│預扣2000元  │利息 2000 元，│2、本票 2 萬元│為與被告林│              │
│  │        │書誤載為│北平街口  │            │換算週年利率約│   1 張       │志衡共同為│              │
│  │        │9月）   │          │            │730％。       │              │之。      │              │
│  │        │        │          │            │              │              │          │              │
├─┼────┼────┼─────┼──────┼───────┼───────┼─────┼───────┤
│6 │廖維鴻  │98年8月 │高雄市左營│借款1萬元   │每萬元每 10 日│1、駕照1枚    │由被告方子│警卷頁373     │
│  │        │16 日（ │區○○街  │預扣2000元  │利息 2000 元，│2、健保卡1枚  │為與被告林│              │
│  │        │起訴書誤│142號附近 │            │換算週年利率約│3、本票 1 萬元│志衡共同為│              │
│  │        │載為9月 │          │            │730％。       │   1 張       │之。      │              │
│  │        │16日）  │          │            │              │              │          │              │
│  │        │        │          │            │              │              │          │              │
│  │        │        │          │            │              │              │          │              │
├─┼────┼────┼─────┼──────┼───────┼───────┼─────┼───────┤
│7 │曾羽均  │98年8月 │高雄市前鎮│借款2萬元   │每萬元每 10 天│1、身份證影本 │由被告方子│警卷頁382     │
│  │（第一次│21日（起│區鎮○街  │預扣2000元  │利息 1000 元，│2、借款金額 2 │為與被告林│              │
│  │借款）  │訴書誤載│75 之4號  │            │換算週年利率約│   倍本票     │志衡共同為│              │
│  │        │為98年10│          │            │為365％。     │              │之；後由被│              │
│  │        │月初）  │          │            │              │              │告方子為雇│              │
│  │        │        │          │            │              │              │用被告林雍│              │
│  │        │        │          │            │              │              │偉收取利息│              │
│  │        │        │          │            │              │              │。        │              │
├─┼────┼────┼─────┼──────┼───────┼───────┼─────┼───────┤
│8 │曾羽均  │98 年 11│高雄市中華│借 1 萬元   │每萬元每 10 天│1、身份證影本 │由被告方子│警卷頁382     │
│  │（第二次│月底（記│路與凱旋路│預扣 1500元 │利息 1000 元，│2、借款金額 2 │為為之，後│              │
│  │借款）  │事本未記│口        │            │換算週年利率約│   倍本票     │由被告林雍│              │
│  │        │載第二次│          │            │為365％。     │              │偉收取利息│              │
│  │        │借款日期│          │            │              │              │。（起訴書│              │
│  │        │）      │          │            │              │              │認係由被告│              │
│  │        │        │          │            │              │              │方子為與被│              │
│  │        │        │          │            │              │              │告林志衡共│              │
│  │        │        │          │            │              │              │同為之，經│              │
│  │        │        │          │            │              │              │本院為被告│              │
│  │        │        │          │            │              │              │林志衡無罪│              │
│  │        │        │          │            │              │              │判決。）  │              │
├─┼────┼────┼─────┼──────┼───────┼───────┼─────┼───────┤
│9 │傅茂桔  │98 年 10│高雄市鳳山│借款3萬元   │每萬元每 10 日│1、駕照1枚    │由被告方子│警卷頁360     │
│  │（第一次│月中旬  │區○○○路│預扣4500元  │利息 1500 元，│2、健保卡1枚  │為與被告林│              │
│  │借款）  │（記事本│30之11號  │            │換算週年利率約│3、身分證1枚  │雍偉共同為│              │
│  │        │所載為後│          │            │547％。       │4、借款金額 2 │之。      │              │
│  │        │述第二次│          │            │              │   倍之本票   │          │              │
│  │        │借款日期│          │            │              │              │          │              │
│  │        │，未記載│          │            │              │              │          │              │
│  │        │第一次借│          │            │              │              │          │              │
│  │        │款日期）│          │            │              │              │          │              │
├─┼────┼────┼─────┼──────┼───────┼───────┼─────┼───────┤
│10│陳威廷  │98年9月2│高雄市中正│借款1萬元   │每萬元每 7 日 │1、身分證1枚  │由被告方子│警卷頁369     │
│  │（第一次│日（起訴│路交流道  │預扣1500元  │利息 1500 元，│2、本票 1 萬元│為與被告林│              │
│  │借款）  │書誤載為│          │            │換算週年利率約│   1 張       │雍偉共同為│              │
│  │        │11月中旬│          │            │547％。       │3、借據1萬1張 │之。      │              │
│  │        │）      │          │            │              │              │          │              │
├─┼────┼────┼─────┼──────┼───────┼───────┼─────┼───────┤
│11│葉宜欣  │98年10月│高雄市岡山│借款1萬元   │每萬元每 7 日 │1、身分證 1 枚│由被告方子│警卷頁366     │
│  │        │2日（起 │區光華旅館│預扣2000元  │利息 2000 元，│2、健保卡1枚  │為與被告林│              │
│  │        │訴書誤載│附近之陸橋│            │換算週年利率約│3、本票 1 萬元│雍偉共同為│              │
│  │        │為11月2 │          │            │730％。       │   1 張       │之。      │              │
│  │        │日）    │          │            │              │              │          │              │
├─┼────┼────┼─────┼──────┼───────┼───────┼─────┼───────┤
│12│許棟富  │98年11月│高雄市鳳山│借款 1 萬   │每萬元每 10 天│1、身分證1枚  │由被告方子│警卷頁362     │
│  │        │30日（起│區○○○路│5000 元     │利息 2300 元，│2、本票 3 萬元│為與被告林│              │
│  │        │訴書誤載│83 巷活動 │預扣2300元  │換算週年利率約│   1 張       │雍偉共同為│              │
│  │        │為99年1 │中心旁    │            │839％         │              │之。      │              │
│  │        │月底）  │          │            │              │              │          │              │
├─┼────┼────┼─────┼──────┼───────┼───────┼─────┼───────┤
│13│傅茂桔  │99年4月 │高雄市明誠│借款2萬元   │每萬元每 10 日│1、駕照1枚    │由被告方子│警卷頁360     │
│  │（第二次│10日（起│路與崇德路│預扣3000元  │利息 1500 元，│2、健保卡1枚  │為與被告林│              │
│  │借款）  │訴書誤載│          │            │換算週年利率約│3、借款金額 2 │雍偉共同為│              │
│  │        │為3月10 │          │            │547％。       │   倍之本票   │之。      │              │
│  │        │日）    │          │            │              │              │          │              │
├─┼────┼────┼─────┼──────┼───────┼───────┼─────┼───────┤
│14│陳威廷  │99 年 3 │高雄市左營│借款1萬元   │每萬元每 7 日 │1、本票 1 萬元│由被告方子│警卷頁369     │
│  │（第二次│月中旬（│區        │預扣1500元  │利息 1500 元，│   1 張       │為與被告林│              │
│  │借款）  │記事本未│          │            │換算週年利率約│2、借據1萬1張 │雍偉共同為│              │
│  │        │記載第二│          │            │782％         │              │之。      │              │
│  │        │次借款日│          │            │              │              │          │              │
│  │        │期）    │          │            │              │              │          │              │
├─┼────┼────┼─────┼──────┼───────┼───────┼─────┼───────┤
│15│郭昱廷  │99年5月 │高雄市苓雅│借款2萬元   │每萬元每 10 日│1、身分證1枚  │由被告方子│警卷頁353     │
│  │        │15日（起│區○○路超│            │15000 元，換算│2、本票、借據 │為與被告林│              │
│  │        │訴書誤載│商        │            │週年利率約 547│   4 萬元各1張│雍偉共同為│              │
│  │        │為99年6 │          │            │％。          │              │之。      │              │
│  │        │月）    │          │            │              │              │          │              │
│  │        │        │          │            │              │              │          │              │
├─┼────┼────┼─────┼──────┼───────┼───────┼─────┼───────┤
│16│蔡載入  │99年5月2│高雄市林園│借款2萬元   │每萬元每 10 日│1、身分證1枚  │由被告方子│警卷頁384     │
│  │        │日（起訴│區○○路與│預扣4000元  │利息 2000 元，│2、健保卡1枚  │為與被告林│              │
│  │        │書誤載為│鳳林路國泰│            │換算週年利率約│3、本票 4 萬元│雍偉共同為│              │
│  │        │6月2日，│大樓      │            │730％。       │   1 張       │之。      │              │
│  │        │記事本所│          │            │              │4、借據 4 萬 1│          │              │
│  │        │載98.7. │          │            │              │   張         │          │              │
│  │        │18應係不│          │            │              │              │          │              │
│  │        │同次借款│          │            │              │              │          │              │
│  │        │日期）  │          │            │              │              │          │              │
├─┼────┼────┼─────┼──────┼───────┼───────┼─────┼───────┤
│17│葉月桂  │99年5月2│高雄市三民│借款1萬元   │每萬元每 10 日│1、身分證1枚  │由被告方子│警卷頁357     │
│  │        │日（起訴│區○○街與│預扣2500元  │利息 1500 元，│2、健保卡彩色 │為與被告林│              │
│  │        │書誤載為│察哈街口  │            │換算週年利率約│   影本1份    │雍偉、葉益│              │
│  │        │6月中旬 │          │            │547％。       │3、本票 2 萬元│成等 3 人 │              │
│  │        │）      │          │            │              │   1張、借據 2│共同為之。│              │
│  │        │        │          │            │              │   萬 1 張    │          │              │
├─┼────┼────┼─────┼──────┼───────┼───────┼─────┼───────┤
│18│廖成憲  │99年5月 │屏東市瑞屏│借款2萬元   │每萬元每 10 日│1、身分證1枚  │由被告方子│警卷頁351     │
│  │        │17日（起│街49號    │預扣3000元  │利息 3000 元，│2、健保卡1枚  │為與被告林│              │
│  │        │訴書誤載│          │            │換算週年利率約│3、本票及借據 │雍偉共同為│              │
│  │        │為6月17 │          │            │1095％        │   4 萬元各1張│之。      │              │
│  │        │日）    │          │            │              │              │          │              │
├─┼────┼────┼─────┼──────┼───────┼───────┼─────┼───────┤
│19│宋品嬅  │98年8月 │高雄市三民│借款2萬元   │每萬元每 10 天│1、身分證、行 │由被告方子│警卷頁371     │
│  │        │24日（起│區○○路高│預扣3000元  │利息 3000 元，│   照         │為為之。  │              │
│  │        │訴書誤載│雄醫學院  │            │換算週年利率約│2、2萬元本票  │          │              │
│  │        │為9月24 │          │            │為1095％。    │              │          │              │
│  │        │日      │          │            │              │              │          │              │
└─┴────┴────┴─────┴──────┴───────┴───────┴─────┴───────┘
附表二：為警於99年6月21日在高雄市○○○街82號8樓之2執行
        搜索查扣物品
 ┌──┬─────────┬───┬───┬────┬──────────┐
 │編號│      名稱        │ 單位 │ 數量 │所有人  │備  註              │
 │    │                  │      │      │保管人  │                    │
 ├──┼─────────┼───┼───┼────┼──────────┤
 │ 1. │蔡松霖身分證      │  枚  │  1   │方子為  │與本案無關          │
 │    │(98年7月6日補發)  │      │      │林雍偉  │                    │
 ├──┼─────────┼───┼───┼────┼──────────┤
 │ 2. │蔡松霖身分證      │  枚  │  1   │方子為  │與本案無關          │
 │    │(98年7月16日補發) │      │      │林雍偉  │                    │
 ├──┼─────────┼───┼───┼────┼──────────┤
 │ 3. │蔡松霖戶籍謄本    │  本  │  1   │方子為  │與本案無關          │
 │    │(98年7月7日)      │      │      │林雍偉  │                    │
 ├──┼─────────┼───┼───┼────┼──────────┤
 │ 4. │蔡松霖借據        │  張  │  1   │方子為  │與本案無關          │
 │    │                  │      │      │林雍偉  │                    │
 ├──┼─────────┼───┼───┼────┼──────────┤
 │ 5. │蔡松霖健保卡影本  │  張  │  1   │方子為  │與本案無關          │
 │    │                  │      │      │林雍偉  │                    │
 ├──┼─────────┼───┼───┼────┼──────────┤
 │ 6. │林青燕健保卡影本  │  張  │  1   │方子為  │與本案無關          │
 │    │                  │      │      │林雍偉  │                    │
 ├──┼─────────┼───┼───┼────┼──────────┤
 │ 7. │蔡松霖房屋租賃契約│  本  │  1   │方子為  │與本案無關          │
 │    │書 (高雄市鼓山區文│      │      │林雍偉  │                    │
 │    │信路3128號10樓)   │      │      │        │                    │
 ├──┼─────────┼───┼───┼────┼──────────┤
 │ 8. │謝麗琴（即蔡松霖之│  張  │  1   │方子為  │與本案無關          │
 │    │母）大信有線繳款單│      │      │林雍偉  │                    │
 ├──┼─────────┼───┼───┼────┼──────────┤
 │ 9. │蔡松霖簽發之本票  │  張  │  1   │方子為  │與本案無關          │
 │    │(票號：112552、面 │      │      │林雍偉  │                    │
 │    │額新臺幣3萬元)    │      │      │        │                    │
 ├──┼─────────┼───┼───┼────┼──────────┤
 │ 10.│蔡松霖借款資料袋  │  包  │  1   │方子為  │與本案無關          │
 │    │                  │      │      │林雍偉  │                    │
 ├──┼─────────┼───┼───┼────┼──────────┤
 │ 11.│SIM卡             │  張  │  1   │方子為  │無沒收必要          │
 │    │(門號：0000000000)│      │      │        │                    │
 ├──┼─────────┼───┼───┼────┼──────────┤
 │ 12.│新臺幣(千元鈔)    │  元  │50,000│方子為  │無證據證明係本案犯罪│
 │    │                  │      │      │        │所用或所得之物      │
 ├──┼─────────┼───┼───┼────┼──────────┤
 │ 13.│台北富邦銀行支票  │  張  │  1   │方子為  │無證據證明係因本案犯│
 │    │(帳號：000000000、│      │      │        │罪所用或所得之物    │
 │    │20萬元)           │      │      │        │                    │
 ├──┼─────────┼───┼───┼────┼──────────┤
 │ 14.│鯊魚劍            │  支  │  2   │方子為  │與本案無關          │
 ├──┼─────────┼───┼───┼────┼──────────┤
 │ 15.│行動電話          │  支  │  1   │方子為  │無沒收必要          │
 │    │(門號：0000000000 │      │      │        │                    │
 │    │ 序號：           │      │      │        │                    │
 │    │000000000000000)  │      │      │        │                    │
 ├──┼─────────┼───┼───┼────┼──────────┤
 │ 16.│帳冊              │  本  │  1   │林雍偉  │係被告林雍偉、方子為│
 │    │(小北百貨桌曆)    │      │      │方子為  │所有，供與同案被告葉│
 │    │                  │      │      │        │益成（僅附表一編號17│
 │    │                  │      │      │        │）犯本案如附一表編號│
 │    │                  │      │      │        │8至18所示犯行之用， │
 │    │                  │      │      │        │應予沒收。          │
 ├──┼─────────┼───┼───┼────┼──────────┤
 │ 17.│帳冊              │  本  │  1   │林雍偉  │係被告林雍偉、方子為│
 │    │(BOOK記事本)      │      │      │方子為  │所有，供與同案被告葉│
 │    │                  │      │      │        │益成（僅附表一編號17│
 │    │                  │      │      │        │）犯本案如附表一編號│
 │    │                  │      │      │        │8至18所示犯行之用， │
 │    │                  │      │      │        │應予沒收。          │
 ├──┼─────────┼───┼───┼────┼──────────┤
 │ 18.│帳冊              │  本  │  1   │林雍偉  │係被告林雍偉、方子為│
 │    │(NOTEBOOK)        │      │      │方子為  │所有，供與同案被告葉│
 │    │                  │      │      │        │益成（僅附表一編號17│
 │    │                  │      │      │        │）犯本案如附表一編號│
 │    │                  │      │      │        │8至18所示犯行之用， │
 │    │                  │      │      │        │應予沒收。          │
 ├──┼─────────┼───┼───┼────┼──────────┤
 │ 19.│記事本            │  本  │  1   │方子為  │係被告方子為所有，供│
 │    │(HAPPYNESS)       │      │      │        │與被告林雍偉（如附表│
 │    │                  │      │      │        │一編號7-18）、供被告│
 │    │                  │      │      │        │林志衡（僅附表一編號│
 │    │                  │      │      │        │1-7）、葉益成（僅附 │
 │    │                  │      │      │        │表一編號17）供犯本案│
 │    │                  │      │      │        │如附表一編號1至19所 │
 │    │                  │      │      │        │示犯行之用，應予沒收│
 │    │                  │      │      │        │。                  │
 ├──┼─────────┼───┼───┼────┼──────────┤
 │ 20.│結餘記事單(空白)  │  張  │  3   │林雍偉  │無沒收必要          │
 ├──┼─────────┼───┼───┼────┼──────────┤
 │ 21.│葉月桂身分證健保卡│      │      │林雍偉  │1.身分證健保卡影本係│
 │    │影本、及客戶資料各│      │      │方子為  │  被害人提出為被告方│
 │    │1張               │      │      │        │  子為、林雍偉、葉益│
 │    │                  │      │      │        │  成因犯如附表一編號│
 │    │                  │      │      │        │  17所示犯行所得之物│
 │    │                  │      │      │        │  ，應予沒收。      │
 │    │                  │      │      │        │2.客戶資料各1張則係 │
 │    │                  │      │      │        │  被告林雍偉、方子為│
 │    │                  │      │      │        │  所有，供與同案被告│
 │    │                  │      │      │        │  葉益成犯本案如附表│
 │    │                  │      │      │        │   一編號17所用之物 │
 │    │                  │      │      │        │   ，應予沒收。     │
 │    │                  │      │      │        │3.至於借貸資料中之本│
 │    │                  │      │      │        │  票及借據，因同案被│
 │    │                  │      │      │        │  告方子為與被害人仍│
 │    │                  │      │      │        │  存有借貸關係，於法│
 │    │                  │      │      │        │  定得收取利息之範圍│
 │    │                  │      │      │        │  內仍有消費借貸返還│
 │    │                  │      │      │        │  債權及本票債權存在│
 │    │                  │      │      │        │  ，是此部分不宜宣告│
 │    │                  │      │      │        │  沒收。            │
 ├──┼─────────┼───┼───┼────┼──────────┤
 │ 22.│洪詠宸借貸資料    │  包  │  1   │林雍偉  │與本案無關。        │
 │    │                  │      │      │        │                    │
 ├──┼─────────┼───┼───┼────┼──────────┤
 │ 23.│郭宜佩借貸資料    │  包  │  1   │林雍偉  │與本案無關。        │
 ├──┼─────────┼───┼───┼────┼──────────┤
 │ 24.│朱國良借貸資料    │  包  │  1   │林雍偉  │與本案無關。        │
 ├──┼─────────┼───┼───┼────┼──────────┤
 │ 25.│郭昱廷借貸資料    │  包  │  1   │林雍偉  │1.客戶資料1張，係被 │
 │    │（含身分證、本票、│      │      │方子為  │  告方子為、林雍偉所│
 │    │借據及客戶資料各1 │      │      │        │  有，供犯本案如附表│
 │    │張）              │      │      │        │  一編號15所示犯行所│
 │    │                  │      │      │        │  用之物，應予沒收。│
 │    │                  │      │      │        │2.本票及借據，如前述│
 │    │                  │      │      │        │  理由，無沒收必要。│
 │    │                  │      │      │        │3.身分證則係被害人所│
 │    │                  │      │      │        │  有，非被告所有，不│
 │    │                  │      │      │        │  得沒收。          │
 ├──┼─────────┼───┼───┼────┼──────────┤
 │ 26.│王柏翰借貸資料    │  包  │  1   │林雍偉  │與本案無關。        │
 ├──┼─────────┼───┼───┼────┼──────────┤
 │ 27.│廖成憲借貸資料    │  包  │  1   │林雍偉  │1.客戶資料1張，係被 │
 │    │（含身分證、名片、│      │      │        │  告方子為、林雍偉所│
 │    │本票、借據及客戶資│      │      │        │  有，供犯本案如附  │
 │    │料各1張）         │      │      │        │  表一編號18所示犯行│
 │    │                  │      │      │        │  所用之物，應予沒收│
 │    │                  │      │      │        │  。                │
 │    │                  │      │      │        │2.本票及借據，如前述│
 │    │                  │      │      │        │  理由，無沒收必要。│
 │    │                  │      │      │        │3.身分證係被害人所有│
 │    │                  │      │      │        │  ，非被告所有，不得│
 │    │                  │      │      │        │  沒收。            │
 ├──┼─────────┼───┼───┼────┼──────────┤
 │ 28.│註記新臺幣 2880 元│  個  │  1   │林雍偉  │無證據證明係本案犯罪│
 │    │之信封            │      │      │        │所用或所得之物      │
 ├──┼─────────┼───┼───┼────┼──────────┤
 │ 29.│註記新臺幣 600 元 │  個  │  1   │林雍偉  │無證據證明係本案犯罪│
 │    │之信封            │      │      │        │所用或所得之物      │
 ├──┼─────────┼───┼───┼────┼──────────┤
 │ 30.│註記新臺幣 900 元 │  個  │  1   │林雍偉  │無證據證明係本案犯罪│
 │    │之信封            │      │      │        │所用或所得之物      │
 ├──┼─────────┼───┼───┼────┼──────────┤
 │ 31.│毛金源借貸資料    │  包  │  1   │林雍偉  │與本案無關。        │
 ├──┼─────────┼───┼───┼────┼──────────┤
 │ 32.│傅茂桔借貸資料    │  包  │  1   │林雍偉  │1.客戶資料2張，係被 │
 │    │（含汽車駕駛執照、│      │      │        │  告方子為、林雍偉所│
 │    │健保卡、本票、借據│      │      │        │  有，供犯本案如附表│
 │    │各1張、客戶資料2張│      │      │        │  一編號9、13所示犯 │
 │    │）                │      │      │        │  行所用之物，應予沒│
 │    │                  │      │      │        │  收。              │
 │    │                  │      │      │        │2.本票及借據，如前述│
 │    │                  │      │      │        │  理由，無沒收必要。│
 │    │                  │      │      │        │3.汽車駕駛執照、健保│
 │    │                  │      │      │        │  卡係被害人所有，非│
 │    │                  │      │      │        │  被告所有，不得沒收│
 │    │                  │      │      │        │  。                │
 ├──┼─────────┼───┼───┼────┼──────────┤
 │ 33.│陳威廷借貸資料    │  包  │  1   │林雍偉  │1.客戶資料1張，係被 │
 │    │                  │      │      │        │  告方子為、林雍偉所│
 │    │                  │      │      │        │  有，供犯本案如附  │
 │    │                  │      │      │        │  表一編號10、14所示│
 │    │                  │      │      │        │  犯行所用之物，應予│
 │    │                  │      │      │        │  沒收。            │
 │    │                  │      │      │        │2.本票及借據，如前述│
 │    │                  │      │      │        │  理由，無沒收必要。│
 │    │                  │      │      │        │3.身分證、健保卡、護│
 │    │                  │      │      │        │  照均係被害人所有，│
 │    │                  │      │      │        │  非被告所有，不得沒│
 │    │                  │      │      │        │  收。              │
 ├──┼─────────┼───┼───┼────┼──────────┤
 │ 34.│蔡載入借貸資料    │  包  │  1   │林雍偉  │1.客戶資料1張，係被 │
 │    │（含身分證、健保卡│      │      │方子為  │  告方子為、林雍偉所│
 │    │、護照、本票、借據│      │      │        │  有，供犯本案如附  │
 │    │及客戶資料各1張） │      │      │        │  表一編號16所示犯行│
 │    │                  │      │      │        │  所用之物，應予沒收│
 │    │                  │      │      │        │2.本票及借據，如前述│
 │    │                  │      │      │        │  理由，無沒收必要。│
 │    │                  │      │      │        │3.身分證、健保卡、護│
 │    │                  │      │      │        │  照均係被害人所有，│
 │    │                  │      │      │        │  非被告所有，不得沒│
 │    │                  │      │      │        │  收。              │
 ├──┼─────────┼───┼───┼────┼──────────┤
 │ 35.│郭忠獻借貸資料    │  包  │  1   │林雍偉  │與本案無關。        │
 ├──┼─────────┼───┼───┼────┼──────────┤
 │ 36.│新臺幣            │  元  │ 4380 │林雍偉  │無證據證明係本案犯罪│
 │    │                  │      │      │        │所用或所得之物      │
 └──┴─────────┴───┴───┴────┴──────────┘
附表三：為警於99年6月21日在方子為使用之9986-UG自小客車執
         行搜索查扣物品
 ┌──┬─────────┬───┬───┬────┬──────────┐
 │1.  │空氣槍            │  支  │  1   │方子為  │與本案無關          │
 ├──┼─────────┼───┼───┼────┼──────────┤
 │2.  │武士刀            │  把  │  1   │方子為  │與本案無關          │
 └──┴─────────┴───┴───┴────┴──────────┘
附表四：為警於99年6月21日在台南市○○區○○街57號執行搜
        索查扣物品
 ┌──┬─────────┬───┬───┬───────┬───────┐
 │編號│      名稱        │ 單位 │ 數量 │所有人        │備  註        │
 ├──┼─────────┼───┼───┼───────┼───────┤
 │ 1. │支票              │  張  │  6   │黃怡靜（即被告│與本案無關    │
 │    │                  │      │      │方子為之妻）  │              │
 ├──┼─────────┼───┼───┼───────┼───────┤
 │ 2. │棍棒              │  支  │  4   │黃怡靜        │與本案無關    │
 └──┴─────────┴───┴───┴───────┴───────┘
附表五：為警於99年6月21日在台南市永康區○○○街57巷36弄
        2號執行搜索查扣物品
 ┌──┬─────────┬───┬───┬────┬──────────┐
 │編號│      名稱        │ 單位 │ 數量 │所有人  │備   註             │
 ├──┼─────────┼───┼───┼────┼──────────┤
 │ 1. │電子磅秤          │  臺  │  1   │林雍偉  │與本案無關          │
 ├──┼─────────┼───┼───┼────┼──────────┤
 │ 2. │健保卡(呂威德)    │  張  │  1   │林雍偉  │與本案無關          │
 ├──┼─────────┼───┼───┼────┼──────────┤
 │ 3. │帳冊              │  本  │  1   │林雍偉  │與本案無關          │
 ├──┼─────────┼───┼───┼────┼──────────┤
 │ 4. │朱國輝借貸資料    │  份  │  1   │林雍偉  │與本案無關          │
 │    │（包含身分證、本票│      │      │        │                    │
 │    │、借貸契約書）    │      │      │        │                    │
 ├──┼─────────┼───┼───┼────┼──────────┤
 │ 5. │行動電話          │  支  │  1   │林雍偉  │無沒收必要          │
 │    │(門號：0000000000)│      │      │        │                    │
 │    │(序號：           │      │      │        │                    │
 │    │000000000000000)  │      │      │        │                    │
 ├──┼─────────┼───┼───┼────┼──────────┤
 │ 6. │臺灣大哥大SIM卡   │  張  │  1   │林雍偉  │無沒收必要          │
 │    │(門號：0000000000)│      │      │        │                    │
 ├──┼─────────┼───┼───┼────┼──────────┤
 │ 7. │K他命殘渣袋       │  個  │  1   │林雍偉  │與本案無關          │
 ├──┼─────────┼───┼───┼────┼──────────┤
 │ 8. │K盤               │  組  │  1   │林雍偉  │與本案無關          │
 └──┴─────────┴───┴───┴────┴──────────┘
附表六：為警於99年6月21日在林雍偉所使用1480-ZK車號自小客
        車執行搜索查扣物品
 ┌──┬─────────┬───┬───┬────┬──────────┐
 │編號│      名稱        │ 單位 │ 數量 │所有人  │備   註             │
 ├──┼─────────┼───┼───┼────┼──────────┤
 │ 1. │互助會信用貸款名片│  盒  │  5   │林雍偉  │與本案無關。        │
 ├──┼─────────┼───┼───┼────┼──────────┤
 │ 2. │木棍              │  支  │  2   │林雍偉  │與本案無關。        │
 ├──┼─────────┼───┼───┼────┼──────────┤
 │ 3. │借據              │  張  │  7   │林雍偉  │無沒收必要。        │
 ├──┼─────────┼───┼───┼────┼──────────┤
 │ 4. │記事本            │  本  │  1   │林雍偉  │係被告林雍偉及方子為│
 │    │(POCKET BOOK KMEMU│      │      │方子為  │所有，供犯本案如附表│
 │    │ 紅色)            │      │      │        │編號9、12、13所示犯 │
 │    │                  │      │      │        │行所用之物，應予沒收│
 │    │                  │      │      │        │。                  │
 ├──┼─────────┼───┼───┼────┼──────────┤
 │ 5. │空白本票          │  張  │  5   │林雍偉  │與本案無關。        │
 ├──┼─────────┼───┼───┼────┼──────────┤
 │ 6. │自由時報分類廣告收│  張  │  15  │林雍偉  │與本案無關。        │
 │    │據                │      │      │        │                    │
 ├──┼─────────┼───┼───┼────┼──────────┤
 │ 7. │支出明細          │  張  │  4   │林雍偉  │與本案無關。        │
 ├──┼─────────┼───┼───┼────┼──────────┤
 │ 8. │結餘記事單        │  張  │  2   │林雍偉  │係被告林雍偉及方子為│
 │    │                  │      │      │方子為  │所有，供與同案被告葉│
 │    │                  │      │      │        │益成（僅附表編號17  │
 │    │                  │      │      │        │）犯本案如附表編號8 │
 │    │                  │      │      │        │至18所示犯行所用之物│
 │    │                  │      │      │        │，應予沒收。        │
 ├──┼─────────┼───┼───┼────┼──────────┤
 │ 9. │中華郵政金融卡    │  張  │  1   │林雍偉  │非被告所有。        │
 │    │(00000000000000)  │      │      │        │                    │
 ├──┼─────────┼───┼───┼────┼──────────┤
 │ 10.│萬泰銀行金融卡    │  張  │  1   │林雍偉  │無沒收必要。        │
 │    │(000-000000000)   │      │      │        │                    │
 ├──┼─────────┼───┼───┼────┼──────────┤
 │ 11.│新臺幣(千元鈔)    │  元  │ 8000 │林雍偉  │無證據證明係本案犯罪│
 │    │                  │      │      │        │所用或所得之物      │
 ├──┼─────────┼───┼───┼────┼──────────┤
 │ 12.│行動電話          │  支  │  1   │林雍偉  │無沒收必要。        │
 │    │(門號：0000000000)│      │      │        │                    │
 │    │(序號：           │      │      │        │                    │
 │    │000000000000000)  │      │      │        │                    │
 ├──┼─────────┼───┼───┼────┼──────────┤
 │ 13.│行動電話          │  支  │  1   │林雍偉  │雖係被告林雍偉撥打聯│
 │    │(門號：0000000000)│      │      │        │絡被害人所用，然該行│
 │    │(序號：           │      │      │        │動電話及門號並非違禁│
 │    │000000000000000)  │      │      │        │物，且非專供與被害人│
 │    │                  │      │      │        │聯絡所用，且其功能與│
 │    │                  │      │      │        │被告所為重利犯行並無│
 │    │                  │      │      │        │直接密切之關係，認尚│
 │    │                  │      │      │        │無沒收必要。        │
 ├──┼─────────┼───┼───┼────┼──────────┤
 │ 14.│行動電話          │  支  │  1   │林雍偉  │雖係被告林雍偉、葉益│
 │    │(門號：0000000000)│      │      │        │成撥打聯絡附表一編號│
 │    │(序號：           │      │      │        │17  被害人葉月桂所用│
 │    │000000000000000)  │      │      │        │，然該行動電話及門號│
 │    │                  │      │      │        │並非違禁物，且非專供│
 │    │                  │      │      │        │與葉月桂聯絡所用，且│
 │    │                  │      │      │        │其功能與被告所為重利│
 │    │                  │      │      │        │犯行並無直接密切之關│
 │    │                  │      │      │        │係，認尚無沒收必要。│
 ├──┼─────────┼───┼───┼────┼──────────┤
 │ 15.│黑色包包          │  個  │  1   │林雍偉  │無沒收必要。        │
 ├──┼─────────┼───┼───┼────┼──────────┤
 │ 16.│行動電話          │  個  │  1   │林雍偉  │無沒收必要。        │
 │    │(門號：0000000000)│      │      │        │                    │
 │    │(序號：           │      │      │        │                    │
 │    │00000000000000006)│      │      │        │                    │
 ├──┼─────────┼───┼───┼────┼──────────┤
 │ 17.│林先生名片盒      │  盒  │  1   │林雍偉  │與本案無關。        │
 ├──┼─────────┼───┼───┼────┼──────────┤
 │ 18.│空白借款契約書    │  張  │  1   │林雍偉  │無沒收必要。        │
 ├──┼─────────┼───┼───┼────┼──────────┤
 │ 19.│空白借據          │  張  │  1   │林雍偉  │無沒收必要。        │
 └──┴─────────┴───┴───┴────┴──────────┘
附表七：為警於99年6月21日在高雄市前金區○○○街82號8樓之
        2對在場之洪文峰所使用7111-WQ車號自小客車執行搜索
        查扣物品
 ┌──┬─────────┬───┬───┬────┬──────────┐
 │編號│      名稱        │ 單位 │ 數量 │所有人  │備   註             │
 ├──┼─────────┼───┼───┼────┼──────────┤
 │ 1. │聯邦銀行存摺      │  本  │  1   │洪文峰  │非被告所有與本案無關│
 │    │                  │      │      │        │。                  │
 ├──┼─────────┼───┼───┼────┼──────────┤
 │ 2. │行動電話          │  支  │  1   │洪文峰  │非被告所有與本案無關│
 │    │(門號：0000000000 │      │      │        │。                  │
 │    │序號：            │      │      │        │                    │
 │    │000000000000000)  │      │      │        │                    │
 ├──┼─────────┼───┼───┼────┼──────────┤
 │ 3. │行動電話          │  支  │  1   │洪文峰  │非被告所有與本案無關│
 │    │(門號：0000000000 │      │      │        │。                  │
 │    │ 序號：           │      │      │        │                    │
 │    │000000000000000)  │      │      │        │                    │
 └──┴─────────┴───┴───┴────┴──────────┘